【裁判字號】    95,訴,436
【裁判日期】    950630
【裁判案由】    毒品危害防制條例
【裁判全文】
臺灣基隆地方法院刑事判決               95年度訴字第436號
公  訴  人  臺灣基隆地方法院檢察署檢察官
被      告  乙○○
上列被告因毒品危害防制條例案件，經檢察官提起公訴（95年度
偵字第484 號），被告為有罪之陳述，本院合議庭裁定由受命法
官獨任進行審判，經改依簡式審判程序審理後判決如下：
    主  文
乙○○轉讓第二級毒品，處有期徒刑陸月，如易科罰金，以佰
元折算壹日，扣案之吸食器壹組，沒收銷燬之；又持有第一級毒
品，處有期徒刑月，如易科罰金，以佰元折算壹日，扣案之
第一級毒品海洛因貳包（合計淨重點壹陸公克，空包裝總重零
點玖壹公克）併同難以析離之分裝袋貳只，均沒收銷燬之。應執
行有期徒刑捌月，如易科罰金，以佰元折算壹日。扣案之第一
級毒品海洛因貳包（合計淨重點壹陸公克，空包裝總重零點玖
壹公克）併同難以析離之分裝袋貳只、吸食器壹組，均沒收銷燬
之。
    事  實
一、乙○○明知海洛因、安非他命係政府依據毒品危害防制條例
    公告管制之第一級、第二級毒品，非經許可，不得持有及轉
    讓，竟基於非法持有第一級毒品海洛因之犯意，於不詳時間
    ，在臺北縣汐止市國泰醫院汐止分院急診室前某大樓4 樓內
    ，以每2 公克約新臺幣15,000元之價格，向真實姓名不詳綽
    號「祥毅」之成年男子購買第一級毒品海洛因2 包（合計淨
    重3.61公克，空包裝總重0.91公克），而非法持有第一級毒
    品海洛因；另基於轉讓第二級毒品安非他命之犯意，於基隆
    市○○街168 號8 樓住處，將自己所有而內含有其施用後剩
    餘之安非他命之吸食器，交予張智超施用（張智超施用第二
    級毒品安非他命之行為，業經本院以95年度易字第95號判處
    有期徒刑6 月確定），而無償轉讓重量不詳（起訴書誤載為
    0.2 公克）之第二級毒品安非他命1 次。嗣為警於95年1 月
    14日晚間10時許，在其上址住處電梯口查獲，並扣得其持有
    之上揭第一級毒品海洛因2 包（合計淨重3.61公克，空包裝
    總重0.91公克）及其所有供轉讓第二級毒品安非他命予張智
    超所用之吸食器1 組，與其為供己施用而持有之第二級毒品
    安非他命3 包（合計驗餘毛重2.108 公克）、電子磅秤1 台
    與分裝袋33只、第三級毒品K 他命1 包（驗餘毛重0.316 公
    克）及含第三級毒品K 他命之香煙2 支（合計重1.52公克）
    。
二、案經臺北市政府警察局中山分局移送臺灣基隆地方法院檢察
    署檢察官偵查後起訴。
    理      由
壹、程序事項
    本件被告乙○○所犯者非為死刑、無期徒刑、最輕本刑為3
    年以上有期徒刑之罪或高等法院管轄第一審案件，其於準備
    程序進行中，先就被訴事實為有罪之陳述，經告知其簡式審
    判程序之旨，並聽取公訴人、被告之意見後，本院業已依刑
    事訴訟法第273 條之1 第1 項之規定，裁定由受命法官獨任
    以簡式審判程序進行本案之審理。
貳、實體事項
一、上揭事實，業據被告於警詢、檢察官偵查中及本院審理時坦
    承在卷，核與證人張智超於檢察官偵查中所證情節大致相符
    ，且扣案之白色粉末2 包（合計淨重3.61公克，空包裝總重
    0.91公克）內均含有第一級毒品海洛因成分，亦有法務部調
    查局95年5 月4 日調科壹字第320003666 號鑑定通知書1紙
    在卷可稽，被告之自白核與事實相符，可以採信。本案事證
    明確，被告轉讓第二級毒品及持有第一級毒品之犯行，均堪
    認定，應依法論科。
二、論罪科刑：
  (一)按海洛因、安非他命分係毒品危害防制條例第2 條第2 項第
    1 款、第2 款所定之第一級、第二級毒品，非經許可，不得
    持有、轉讓。被告未經許可持有第一級毒品及轉讓第二級毒
    品安非他命供證人張智超施用，核其所為，係犯毒品危害防
    制條例第8 條第2 項之轉讓第二級毒品罪及同條例11條第1
    項之持有第一級毒品罪。又被告於轉讓前之持有第二級毒品
    安非他命之低度行為，應為轉讓第二級毒品之高度行為所吸
    收，不另論罪。又毒品危害防制條例第8 條第6 項明定：「
    轉讓毒品達一定數量者，加重其刑至二分之一，其標準由行
    政院定之」，行政院據此於民國93年1 月7 日訂定發布「轉
    讓持有毒品加重其刑之數量標準」，其中第2 條規定：轉讓
    第二級毒品淨重達10公克以上，加重其刑至二分之一；本案
    被告僅轉讓足供證人張智超施用1 次之安非他命，依常情判
    斷，應未達淨重10公克以上，依上開數量標準，核無刑之加
    重問題，特此敘明。
  (二)被告所犯上開二罪，犯意各別，行為不同，應予分論併罰。
  (三)爰審酌被告犯罪之動機、持有第一級毒品海洛因之數量不多
    ，且係無償轉讓第二級毒品安非他命供證人張智超施用，危
    害非鉅，及犯後坦承犯行等一切情狀，分別量處如主文所示
    之刑，並均諭知易科罰金之折算標準，暨定應執行刑及易科
    罰金之折算標準。
  (四)扣案之白色粉末（合計淨重3.61公克，空包裝總重0.91公克
    ）內均含有第一級毒品海洛因，業如前認定，應併同難以析
    離之分裝袋2 只，依毒品危害防制條例第18條第1 項前段規
    定宣告沒收銷燬之；又被告供稱係以扣案之吸食器1 組，轉
    讓第二級毒品安非他命予證人張智超施用，足見該吸食器內
    含有第二級毒品安非他命殘渣，因所含毒品量微，無法與該
    吸食器分離，爰併依上開規定宣告沒收銷燬之。另被告供稱
    扣案之第二級毒品安非他命3 包（合計驗餘毛重2.108 公克
    ），係其為供己施用而持有，且其施用第二級毒品安非他命
    之行為，業經本院於95年6 月7 日以95年度基簡字第485 號
    刑事簡易判決，判處被告有期徒刑4 月，並將該扣案之第二
    級毒品安非他命宣告沒收銷燬之，有該判決書影本1 紙在卷
    可佐；另扣案之第三級毒品K 他命1 包（驗餘毛重0.316 公
    克）及含第三級毒品K 他命之香煙2 支（合計重1.52公克）
    、電子磅秤1 個及分裝袋33個，則均與本案無相關聯，爰均
    不予宣告沒收。
三、應適用之法律：
    刑事訴訟法第273 條之1 第1 項、第310 條之2 、第454 條
    第1 項、第299 條第1 項前段，毒品危害防制條例第8 條第
    2 項、第11條第1 項、第18條第1 項前段，刑法第11條、第
    51條第5款、第41條第1 項前段。
四、對於本件判決如有不服，得自收受送達後10日內，向本院提
    出上訴書狀，上訴於臺灣高等法院。
本案經檢察官甲○○到庭執行職務。
中    華    民    國    95    年    6    月    30    日
                  刑事第二庭法  官     劉桂金
以上正本證明與原本無異。
對於本件判決如有不服，應於收受送達後10日內，向本院提出上
訴書狀，上訴於臺灣高等法院，並按他造當事人之人數附具繕本
。
中    華    民    國    95    年    6    月    30    日
                            書記官     鄧順生
附錄論罪法條：
毒品危害防制條例第8條第2項
轉讓第二級毒品者，處 6 月以上 5 年以下有期徒刑，得併科新
臺幣70萬元以下罰金。
毒品危害防制條例第11條第1項
持有第一級毒品者，處 3 年以下有期徒刑、拘役或新臺幣 5 萬
元以下罰金。


司法院資訊處製作；財團法人民間司法改革基金會備份。
